臺灣板橋地方法院刑事判決　　　　　　　　　　　　九十三年度訴字第一二六五號
　　公　訴　人　臺灣板橋地方法院檢察署檢察官
　　被　　　告　甲○○
????????????（另案在臺灣臺北監獄執行中）
右列被告因違反毒品危害防制條例案件，經檢察官提起公訴（九十三年度核退毒偵字
第六六五號），本院合議庭審理時被告為有罪陳述，本院合議庭裁定由受命法官獨任
進行簡式審判程序，本院判決如左：
    主  文
甲○○施用第一級毒品，累犯，處有期徒刑壹年。扣案之海洛因（淨重零點柒公克
）沒收銷燬之。
    事?實
一、甲○○於民國八十七年間因施用毒品案件，經本院以八十七年度毒聲字第二四五
    七號裁定送觀察勒戒後，認無繼續施用毒品傾向，於八十七年十一月八日出勒戒
    所，經臺灣板橋地方法院檢察署檢察官於八十七年十月三十一日以八十七年度偵
    字第二一二五九號不起訴處分確定在案，又於八十九年間因施用毒品案件，經本
    院以八十九年度毒聲字第二七一三號裁定送觀察勒戒後，認無繼續施用毒品傾向
    ，於八十九年五月十五日出勒戒所，經同署檢察官於八十九年五月八日以八十九
    年度毒偵字第五一○號不起訴處分確定。再於九十年間復因施用毒品案件，經本
    院以九十年度毒聲字第一○五八號裁定令入戒治處所施以強制戒治，於九十一年
    二月五日停止戒治交付保護管束出所，九十一年三月五日保護管束期滿，並經同
    署檢察官以九十年度毒偵字第一一七九號聲請簡易判決處刑，經本院以九十年度
    易字第三九八三號判決判處有期徒刑十月確定，甫於九十二年一月三十一日執行
    完畢。詎仍不知悔改，明知海洛因經毒品危害防制條例列為第一級毒品，不得施
    用、持有，竟於九十三年五月十一日下午八時許前往臺北縣五股鄉○○路某釣蝦
    場，並於同日下午十時許在上址（起訴書載為九十三年五月八日起至同年五月十
    二日採尿前二十六小時內某時，經蒞庭檢察官當庭減縮為九十三年五月十一日下
    午十時許），由真實姓名年籍不詳綽號「小胖」、「阿輝」之友人，免費提供甲
    ○○摻有海洛因之香菸一支，甲○○點燃香菸吸食煙霧藉此施用第一級毒品海洛
    因一次，嗣後為警於九十三年五月十二日在甲○○位於臺北縣五股鄉○○路○段
    一八三巷四之五號四樓住處內查獲，並扣得非其所有海洛因一包（淨重零點三七
    公克）、注射針筒一支、吸管分裝匙一支。
二、案經臺北縣政府警察局蘆洲分局報告臺灣板橋地方法院檢察署檢察官偵查起訴。
    理?由
一、訊據被告甲○○對於施用第一級毒品之犯行坦承不諱，其為警查獲後採尿送驗結
    果呈鴉片類陽性反應，有臺灣檢驗科技股份有限公司九十三年五月二十六日濫用
    藥物尿液檢驗報告一份附卷為憑，其自白核與事實相符，堪予採信。其曾於八十
    七年間因施用毒品案件，經本院以八十七年度毒聲字第二四五七號裁定送觀察勒
    戒後，認無繼續施用毒品傾向，於八十七年十一月八日出勒戒所，經臺灣板橋地
    方法院檢察署檢察官於八十七年十月三十一日以八十七年度偵字第二一二五九號
    不起訴處分在案，又於八十九年間因施用毒品案件，經本院以八十九年度毒聲字
    第二七一三號裁定送觀察勒戒後，認無繼續施用毒品傾向，於八十九年五月十五
    日出勒戒所，經同署檢察官於八十九年五月八日以八十九年度毒偵字第五一○號
    不起訴確定。再於九十年間復因施用毒品案件，經本院以九十年度毒聲字第一○
    五八號裁定令入戒治處所強制戒治，於九十一年二月五日停止戒治交付保護管束
    出所，於九十一年三月五日保護管束期滿，並經同署檢察官以九十年度毒偵字第
    一一七九號聲請簡易判決處刑，經本院以九十年度易字第三九八三號判決判處有
    期徒刑十月確定，有本院九十年度易字第三九八三號判決書、臺灣高等法院被告
    全國前案紀錄表各一份在卷可按，其於強制戒治執行完畢後五年內再犯本件施用
    第一級毒品犯行，已臻明確，應依法論科。
二、按海洛因經毒品危害防制條例第二條第二項第一款列為第一級毒品，不得施用、
    持有，次按毒品危害防制條例業於九十二年七月九日修正公布，並於公布後六個
    月即九十三年一月九日施行，本件被告甲○○先前因施用毒品案件，經二次觀察
    、勒戒認無繼續施用毒品傾向釋放，經由檢察官為不起訴處分後，又因施用毒品
    ，經本院裁定令入戒治處所施以強制戒治執行完畢釋放後之五年內即毒品危害防
    制條例修正實施後為本件施用毒品犯行，核其所為係犯修正後毒品危害防制條例
    第十條第一項之施用第一級毒品罪；至其施用前後持有第一級毒品海洛因之低度
    行為，應為施用之高度行為所吸收，不另論罪。被告因違反毒品危害防制條例案
    件，經本院以九十年度易字第三九八三號判決判處有期徒刑十月確定，於九十二
    年一月三十一日執行完畢，有臺灣高等法院被告全國前案紀錄表一份在卷可憑，
    其於有期徒刑執行完畢五年內再犯本件有期徒刑以上之罪，為累犯，應依刑法第
    四十七條加重其刑。爰審酌被告前經觀察、勒戒、強制戒治，仍未戒斷其施用毒
    品之惡習，然其施用毒品次數僅一次、戕害其個人身心未對他人造成損害及犯罪
    後態度良好等一切情狀，量處如主文所示之刑，以示懲儆。
三、扣案之白粉一包（淨重零點三七公克），含第一級第六項毒品海洛因成分，有法
    務部調查局九十三年六月十八日調科壹字第○六○○○八三八九號鑑定通知書附
    卷可按，係查獲之第一級毒品，被告雖否認為其所有，然依毒品危害防制條例第
    十八條第一項前段規定不問屬於犯人與否，應沒收銷燬之。另扣案之注射針筒一
    支、吸管分裝匙一支，被告否認為其所有之物，亦無證據證明為被告所有供犯罪
    所用之物，不予宣告沒收，附此敘明。
四、末按除被告所犯為死刑、無期徒刑、最輕本刑為三年以上有期徒刑之罪或高等法
    院管轄第一審案件者外，於前條第一項程序進行中，被告先就被訴事實為有罪之
    陳述時，審判長得告知被告簡式審判程序之旨，並聽取當事人、代理人、辯護人
    及輔佐人之意見後，裁定進行簡式審判程序，刑事訴訟法第二百七十三條之一第
    一項定有明文。查本件被告涉犯之毒品危害防制條例第十條第一項之罪，法定本
    刑為六月以上五年以下有期徒刑，非最輕本刑為三年以上有期徒刑之罪，且被告
    就被訴事實為有罪之陳述，經告知被告簡式審判程序之旨，公訴人及被告對於本
    件改依簡式審判程序審理亦均表示無意見，是本院即依前揭刑事訴訟法規定，裁
    定本件進行簡式審判程序，附此敘明。
據上論斷，應依刑事訴訟法第二百七十三條之一第一項、第二百九十九條第一項前段
，毒品危害防制條例第十條第一項、第十八條第一項前段，刑法第十一條前段、第四
十七條，判決如主文。
本案經檢察官鄧媛到庭執行職務。
中　　　華　　　民　　　國　　九十三　　年　　　十　　　月　　二十八　　日
                                臺灣板橋地方法院刑事第六庭
                                    法  官  絲鈺雲
右正本證明與原本無異
如不服本判決應於送達後十日內向本院提出上訴狀
                                    書記官  許清秋
中　　　華　　　民　　　國　　九十三　　年　　　十一　　月　    　五　　日
附錄本案論罪科刑法條全文
毒品危害防制條例第十條
施用第一級毒品者，處六月以上五年以下有期徒刑。
施用第二級毒品者，處三年以下有期徒刑。
